【裁判字號】    99,上易,494
【裁判日期】    990602
【裁判案由】    毀損等
【裁判全文】
臺灣高等法院臺中分院刑事判決         99年度上易字第494號
上  訴  人  臺灣臺中地方法院檢察署檢察官
被      告  甲○○
上列上訴人因被告毀損案件，不服臺灣臺中地方法院98年度易字
第4036號中華民國99年1月19日第一審判決（起訴案號：臺灣臺
中地方法院檢察署98年度偵字第25682號），提起上訴，本院判
決如下：
    主    文
原判決無罪部分撤銷。
甲○○犯毀損器物罪，處罰金新台幣壹萬伍仟元，如易服勞役，
以新台幣壹仟元折算壹日。
    犯罪事實
一、甲○○與丙○○為男女朋友關係，因不滿丙○○與其分手而
    生嫌隙，於民國九十八年七月十八日晚上十一時，在台中縣
    豐原市○○路○段一００七巷二十一號丙○○住家附近，見
    丙○○所有之車號五二七六─ＮＳ之自用小客車一輛停放該
    處，竟基於毀損之故意，持竹竿槍槍管敲打丙○○所有之上
    開車輛左前方輪弧，致使前開車輛之輪弧板金凹陷，喪失美
    觀之效用，足以生損害於丙○○。
二、案經丙○○訴由台中縣警察局豐原分局報請臺灣臺中地方法
    院檢察署檢察官偵查起訴。
    理    由
一、按被告以外之人於審判外之陳述，雖不符合前四條（即刑事
    訴訟法第一百五十九條之一至一百五十九條之四）之規定，
    而經當事人於審判程序同意作為證據，法院審酌該言詞陳述
    或書面陳述作成之情況，認為適當者，亦得為證據。當事人
    、代理人或辯護人於法院調查證據時，知有第一百五十九條
    第一項之情形，而未於言詞辯論終結前聲明異議者，視為有
    前項之同意，刑事訴訟法第一百五十九條之五定有明文。經
    查本件公訴人、被告於本件言詞辯論終結前均未就被告以外
    之人於審判外之陳述聲明異議，本院審酌該言詞或書面之陳
    述作成之情況，認為適當得為證據，先此敘明。
二、訊據被告對於其於上開時地持竹竿槍槍管碰觸到告訴人所有
    車輛等情坦承不諱，惟矢口否認有毀損車輛之故意，辯稱：
    伊只是拿竹竿槍槍管在該處把玩，不慎碰觸到該車，伊向告
    訴人表示要賠償損失，告訴人告知該車並無損壞，無庸賠償
    云云。
三、經查：上開事實業經告訴人丙○○指訴歷歷，且經證人張明
    義於警詢、偵訊中證述：甲○○打電話稱丙○○三十分鐘不
    出來，伊就要損毀車子，之後伊走出門即看到被告持鋁棒敲
    打車子等語屬實，並有相片三幀（二幀為汽車受損照片，一
    幀為竹竿槍槍管之照片）、簡訊照片一幀（內容為：好東西
    不還我，我找不到你，先毀了妳的車）、車籍查詢資料一紙
    附卷可憑，被告所辯顯與常情不符，不足採信，本案事證明
    確，被告犯行洵堪認定。
四、按刑法第三百五十四條之毀損器物罪之行為態樣包括毀棄、
    損壞或致令不堪用，因財物同時具物質性及功能性兩種價值
    ，毀棄、損壞係對財物本身之「物質性」予以侵害，致令不
    堪用則係對財物效用之「功能性」予以侵害，且物依其機能
    、價值，具有一定之美觀，倘實施毀棄、損壞行為顯著有害
    於美觀，縱對物之本質之機能無害，亦足以減損物之效用，
    一般汽車除供行駛作為交通工具，其外型鈑金之美觀，亦屬
    依其原來用途得以使用之效用，且屬主要效用之一，亦應認
    得成立毀損器物罪（月旦法學教室第三期第二十頁，甘添貴
    教授「噴漆與毀損」參照），是本件被告損壞汽車，造成該
    車輪弧凹陷，自構成刑法之毀損器物罪，是核被告所為係犯
    刑法第三百五十四條之毀損罪。
五、原審法院疏查，遽為被告無罪之諭知，容有未洽，檢察官上
    訴意旨指摘原判決不當，為有理由，應由本院將原審判決撤
    銷。爰審酌被告因與告訴人之感情糾葛，憤而以竹竿槍槍管
    破壞告訴人所有之汽車，車輛外觀受損尚非嚴重，否認犯行
    之犯後態度等一切情狀，量處被告罰金新台幣15000元，並
    諭知如易服勞役之折算標準。被告毀損用之竹竿槍槍管，並
    未扣案，且非違禁物，為免執行困難，不予宣告沒收。
六、據上論斷，應依刑事訴訟法第369條第1項前段、第364條、
    第299條第1項前段，刑法第354條、第42條第3項，刑法施行
    法第1條之1第1項、第2項前段，判決如主文。
本案經檢察官乙○○到庭執行職務。
中    華    民    國    99    年    6    月     2     日
            刑事第六庭    審判長法  官  李  文  雄
                                法  官  林  靜  芬
                                法  官  陳  如  玲
以上正本證明與原本無異。
不得上訴。
                                書記官  陳  信  和
中    華    民    國    99    年    6     月    3     日
刑中華民國刑法第354條
（毀損器物罪）
毀棄、損壞前二條以外之他人之物或致令不堪用，足以生損害於
公眾或他人者，處2年以下有期徒刑、拘役或5百元以下罰金。
不得上訴

司法院資訊處製作；財團法人民間司法改革基金會備份。
